【裁判字號】    99,上訴,577
【裁判日期】    990702
【裁判案由】    毒品危害防制條例
【裁判全文】
臺灣高等法院臺南分院刑事判決  九十九年度上訴字第五七七號
上訴人
即被告  甲○○
上列上訴人因違反毒品危害防制條例案件，不服臺灣臺南地方法
院九十九年度訴字第四六三號，中華民國九十九年五月五日第一
審判決（起訴案號：臺灣臺南地方法院檢察署九十九年度營毒偵
字第三十二號、九十九年度營偵字第四四二號），提起上訴，本
院判決如下：
    主    文
上訴駁回。
    理    由
一、按刑事訴訟法第三百五十條、第三百六十一條、第三百六十
    二條、第三百六十七條規定，不服地方法院之第一審判決而
    上訴者，須提出上訴書狀，並應敘述具體理由，為上訴必備
    之程式；其所提出之書狀未敘述上訴理由，或僅曾以言詞陳
    述上訴理由者，均應於上訴期間屆滿後二十日內補提理由書
    於第一審法院。第一審法院經形式審查，認逾期未補提上訴
    理由者，應定期間先命補正；逾期未補正者，為上訴不合法
    律上之程式，應以裁定駁回。倘已提出上訴理由，但所提非
    屬具體理由者，則由第二審法院以上訴不合法律上之程式，
    判決駁回。而所謂具體理由，必係依據卷內既有訴訟資料或
    提出新事證，指摘或表明第一審判決有何採證認事、用法或
    量刑等足以影響判決本旨之不當或違法，而構成應予撤銷之
    具體事由，始克當之（例如：依憑證據法則具體指出所採證
    據何以不具證據能力，或依憑卷證資料，明確指出所為證據
    證明力之判斷如何違背經驗、論理法則）；倘僅泛言原判決
    認定事實錯誤、違背法令、量刑失之過重或輕縱，而未依上
    揭意旨指出具體事由，或形式上雖已指出具體事由，然該事
    由縱使屬實，亦不足以認為原判決有何不當或違法者（例如
    ：對不具有調查必要性之證據，法院未依聲請調查亦未說明
    理由，或援用證據不當，但除去該證據仍應為同一事實之認
    定），皆難謂係具體理由，俾與第二審上訴制度旨在請求第
    二審法院撤銷、變更第一審不當或違法之判決，以實現個案
    救濟之立法目的相契合，並節制濫行上訴（最高法院九十七
    年度台上字第八九二號判決意旨參照）。又依刑事訴訟法第
    三百六十七條之文義及立法意旨，僅於「上訴書狀未敘述上
    訴理由」之情形，為保障上訴人之權益，始有補正之問題。
    至有無敘述理由，第一審法院僅作形式上之審查，如上訴書
    狀形式上已敘述不服原判決之意旨者，即與未敘述上訴理由
    之情形有別，無庸再命補正；至於其理由是否具體，則屬第
    二審法院審查之範圍，亦不在命補正之列。亦即上訴書狀已
    記載理由，並有具體之敘述時，其上訴既屬合法，第二審法
    院固應就其理由之是否可取，為實體之審理及判斷；如認其
    上訴書狀雖記載理由，但並未具體敘述時，則無須再命補正
    ，可逕認其上訴不合法，以判決駁回之（最高法院九十七年
    度台上字第三八八九號判決意旨參照）。
二、本件上訴人即被告甲○○不服原判決，於民國（下同）九十
    九年五月二十四日提起上訴，雖具上訴書狀敘述理由：「被
    告因施用及持有第一級毒品被判有期徒刑，量刑實屬過重，
    且被告深具悔意，應給予被告機會以資寬恕云云。」惟查：
    原審認定被告於九十九年一月七日上午九時許，非法持有第
    一級毒品海洛因，且於前揭時間施用第一級毒品海洛因，又
    於同日上午十時許另向綽號「阿賢」男子購入海洛因因欲供
    己施用而持有第一級毒品罪，被告就前揭犯行均坦承不諱（
    見原審卷第十六頁背面），且經由對被告採尿及持有之毒品
    送驗後，尿液部分呈現可待因、嗎啡陽性反應，有長榮大學
    濫用藥物檢驗確認報告附卷可稽（見臺灣臺南地方法院檢察
    署九十九年度營毒偵字第三十二號第十六頁），另毒品部分
    經送驗確定為海洛因，有法務部調查局濫用藥物實驗室九十
    九年二月八日調科壹字第○九九二三○○二八四○號鑑定書
    附卷可稽（見臺灣臺南地方法院檢察署九十九年度營毒偵字
    第三十二號第十八頁）。從而原審認定本件被告係犯之毒品
    危害防制條例第十條第一項之施用第一級毒品罪及同條例第
    十一條第一項之持有第一級毒品罪，因持有部分係低度行為
    ，為施用之高度行為所吸收，不另論罪，復因被告於受徒刑
    之執行完畢後，五年內故意再犯有期徒刑以上之罪構成累犯
    ，有臺灣高等法院被告前案紀錄表附卷可參（見原審卷第五
    至十一頁），故量處有期徒刑一年四月，業已說明其取捨證
    據所憑以認定犯罪事實之心證理由；從判決書所載犯罪事實
    、證據名稱及應適用法條等形式上觀察，本院經核原審判決
    ，並無認定事實錯誤、量刑瑕疵或違背法令之情形可言。被
    告上訴理由僅以原審量刑過重且其深具悔意等語，未就原判
    決量刑有何瑕疵而為具體指摘，亦未依據卷內既有訴訟資料
    或提出新事證，具體指摘或表明原審判決有何採證認事、用
    法或量刑等足以影響判決本旨之不當或違法，構成應撤銷之
    具體事由，徒以上開理由不服原判決，揆諸前開說明，其上
    訴理由，自難謂有具體理由。依首揭說明，其上訴自屬不合
    法律上之程式，應予駁回。並不經言詞辯論為之。
四、據上論斷，應依刑事訴訟法第三百六十七條前段、第三百七
    十二條，判決如主文。
中    華    民    國    99    年    7     月    2     日
                  刑事第一庭審判長法官  茆  臺  雲
                                  法官  王  明  宏
                                  法官  蔡  長  林
以上正本證明與原本無異。
如不服本判決應於收受送達後10日內向本院提出上訴書狀，其未
敘述上訴理由者，並得於提起上訴後10日內向本院補提理由書（
均須按他造當事人之人數附繕本）「切勿逕送上級法院」。
                                書記官  李  培  薇
中    華    民    國    99    年    7     月    2     日

司法院資訊處製作；財團法人民間司法改革基金會備份。
